最高法院刑事判決　　　　　　　九十六年度台上字第三七五號
上　訴　人　甲○○
選任辯護人　曾清山律師
上列上訴人因違反槍砲彈藥刀械管制條例等罪案件，不服台灣高
等法院高雄分院中華民國九十五年十月二十六日第二審判決（九
十五年度上訴字第三七九號，起訴案號：台灣屏東地方法院檢察
署九十四年度偵字第三二○、九四四號），提起上訴，本院判決
如下：
    主  文
上訴駁回。
    理  由
按刑事訴訟法第三百七十七條規定，上訴於第三審法院，非以判
決違背法令為理由，不得為之。是提起第三審上訴，應以原判決
違背法令為理由，係屬法定要件。如果上訴理由狀並未依據卷內
訴訟資料，具體指摘原判決不適用何種法則或如何適用不當，或
所指摘原判決違法情事，顯與法律規定得為第三審上訴理由之違
法情形，不相適合時，均應認其上訴為違背法律上之程式，予以
駁回。本件原判決撤銷第一審不當之判決，改判論處上訴人甲○
○未經許可，持有子彈；又未經許可，寄藏可發射子彈具有殺傷
力之改造手槍罪刑（均累犯），並定其應執行之刑，已詳敘所憑
之證據及認定之理由，並對上訴人所辯各節，如何不足採信，均
已依據卷內資料，詳予指駁，從形式上觀察，並無任何違背法令
之處。而刑事訴訟法第三百七十條前段規定，第二審法院不得諭
知較重於原審判決之刑，係以被告上訴或為被告之利益上訴之案
件為限。本件原判決撤銷第一審判決，改判就持有子彈及寄藏改
造手槍部分，分別量處與第一審相同之有期徒刑五月，併科罰金
新台幣（以下同）五萬元，及有期徒刑三年六月，併科罰金四十
萬元，並定應執行刑為有期徒刑三年八月，併科罰金新台幣四十
二萬元；其中併科罰金之應執行刑，雖較第一審所定之四十萬元
為高，但因檢察官亦為被告（即上訴人）之不利益提起第二審上
訴，依前說明，原審所定之應執行刑，雖較第一審所定者為高，
仍非法所不許。又寄藏槍、彈行為，為行為之繼續，其犯罪之完
結須繼續至寄藏行為終了時為止。本件依判決所記載之事實，上
訴人係於民國九十四年一月中旬某日，受託寄藏原判決附表二編
號１、２、４所示之改造手槍二支及制式霰彈六顆，雖係在槍砲
彈藥刀械管制條例九十四年一月二十六日修正公布施行前，然其
寄藏行為繼續至九十四年二月二十一日始被查獲，其寄藏行為之
終了既在該條例修正公布施行後，自無行為後法律變更可言，原
判決適用修正後之槍砲彈藥刀械管制條例第八條第四項論處罪刑
，於法洵無違誤。上訴意旨，對於原判決究竟如何違背法令，並
未依據卷內資料為具體之指摘，徒執陳詞，而事實之爭辯，並對
原審採證認事之職權行使，任意爭執，自非適法之第三審上訴理
由，其上訴違背法律上之程式，應予駁回。
據上論結，應依刑事訴訟法第三百九十五條前段，判決如主文。
中　　華　　民　　國　九十六　年　　一　　月　 十八　 日
                      最高法院刑事第三庭
                          審判長法官  謝　家　鶴
                                法官  花　滿　堂
                                法官  陳　世　淙
                                法官  洪　佳　濱
                                法官  孫　增　同
      本件正本證明與原本無異
                                      書  記  官
中　　華　　民　　國　九十六　年　　一　　月　二十六　日
                                                      V
